test/src/gt-norm-yamls/V-vozash_gt-norm.yaml
Config:
  hfst:
    Gen: ../../../src/generator-gt-norm.hfst
    Morph: ../../../src/analyser-gt-norm.hfst
  xerox:
    Gen: ../../../src/generator-gt-norm.xfst
    Morph: ../../../src/analyser-gt-norm.xfst
    App: lookup

Tests:

# V ! Глагол - Verb

# Inf ! Инфинитив - Infinitive
# Ind ! Изъявительное наклонение - Indicative
# Prs ! Настоящее время - Present
# Pot ! Potential
# Cond ! Условно-сослагательное наклонение - Conditional
# Fut ! Future
# Prt ! Прошедшее время - Praeteritum
# ConNeg ! Форма глагола, связанная с отрицанием
# Imprt ! Повелительное наклонение - Imperative
# Prs ! Настояще-будущее время - Non-past
# Des ! Желательное наклонение - Desiderative
# Abe ! Abessive

# Sg1 ! 1 лицо единственного числа
# Sg2 ! 2 лицо единственного числа
# Sg3 ! 3 лицо единственного числа
# Pl1 ! 1 лицо множественного числа
# Pl2 ! 2 лицо множественного числа
# Pl3 ! 3 лицо множественного числа


  Verb - возаш: # Verb1 Verb-am 'fall'
     возаш+V+Inf: возаш
# Настояще-будущее время:
     возаш+V+Ind+Prs+Sg1: возам
     возаш+V+Ind+Prs+Sg2: возат
     возаш+V+Ind+Prs+Sg3: возеш
     возаш+V+Ind+Prs+Pl1: возына
     возаш+V+Ind+Prs+Pl2: возыда
     возаш+V+Ind+Prs+Pl3: возыт
# Отрицательная форма настояще-будушего времени:
     возаш+V+Ind+Prs+ConNeg: воч
# Первое прошедшее время:
     возаш+V+Ind+Prt1+Sg1: возым
     возаш+V+Ind+Prt1+Sg2: возыч
     возаш+V+Ind+Prt1+Sg3: возо
     возаш+V+Ind+Prt1+Pl1: вочна
     возаш+V+Ind+Prt1+Pl2: вочда
     возаш+V+Ind+Prt1+Pl3: возыч
# Отрицательная форма первого прошедшего времени:
     возаш+V+Ind+Prt1+ConNeg: воч
# Второе прошедшее время:
     возаш+V+Ind+Prt2+Sg1: возынам
     возаш+V+Ind+Prt2+Sg2: возынат
     возаш+V+Ind+Prt2+Sg3: возын
     возаш+V+Ind+Prt2+Pl1: возынна
     возаш+V+Ind+Prt2+Pl2: возында
     возаш+V+Ind+Prt2+Pl3: возыныт
# Отрицательная форма второго прошедшего времени:
     возаш+V+Ind+Prt2+ConNeg: возын
# Повелительное наклонение:
     возаш+V+Imprt+Sg2: воч
     возаш+V+Imprt+Sg3: вочшо
     возаш+V+Imprt+Pl2: вочса
     возаш+V+Imprt+Pl3: возышт
# Отрицательная форма повелительного наклонения:
     возаш+V+Imprt+ConNeg: воч
# Желательное наклонение:
     возаш+V+Des+Prs+Sg1: вочнем
     возаш+V+Des+Prs+Sg2: вочнет
     возаш+V+Des+Prs+Sg3: вочнеже
     возаш+V+Des+Prs+Pl1: вочнена
     возаш+V+Des+Prs+Pl2: вочнеда
     возаш+V+Des+Prs+Pl3: вочнешт
# Отрицательная форма желательного наклонения:
     возаш+V+Des+ConNeg: воч
# Действительное причастие:
     возаш+V+Act+Prc: вочшо
# Страдательное причастие:
     возаш+V+Pass+Prc: вочмо
# Причастие будущего времени:
     возаш+V+FutPrc: вочшаш
# Отрицательное причастие:
     возаш+V+NegPrc: вочдымо
# Деепричастие образа действия:
     возаш+V+Ger+Gen: возын
# Отрицательная форма деепричастия образа действия:
     возаш+V+Ger+Abe: вочде
# Деепричастие времени (показывают время, предшествующее времени глагола):
     возаш+V+Ger+Prf: вочмеке
# Деепричастие времени (показывает время, последующее за поясняемым действием):
     возаш+V+Ger+Imprf: вочмешке
# Деепричастие времени (добавочное действие, происходящее одновременно с поясняемым действием):
     возаш+V+Ger: вочшыла

# Эмоционально-экспрессивная частица: -я, -ян «-ка» (для повелительного наклонения 2 лица):
     возаш+V+Imprt+Sg2+Foc/ян: воч-ян
     возаш+V+Imprt+Pl2+Foc/ян: вочса-ян
# Эмоционально-экспрессивная частица: -с, -ыс «же» (для всех, кроме: Отрицательной формы второго прошедшего времени, Повелительного наклонения, Отрицательной формы повелительного наклонения)
     возаш+V+Ind+Prs+Sg1+Foc/Ыс: возамыс
